臺灣臺中地方法院刑事判決              100年度易字第345號
公  訴  人  臺灣臺中地方法院檢察署檢察官
被      告  楊鳴遠
上列被告因業務侵占案件，經檢察官提起公訴（99年度偵字第79
83號），被告於本院準備程序，就被訴事實為有罪之陳述，經本
院告知簡式審判程序意旨，並聽取當事人之意見後，經合議庭裁
定改行簡式審判程序，判決如下：
    主    文
楊鳴遠犯業務侵占罪，處有期徒刑柒月，減為有期徒刑月拾伍
日，如易科罰金，以新臺幣壹仟元折算壹日。
    犯罪事實
一、楊鳴遠係設於臺中市○區○○路四段318巷12之4號傑達石材
    有限公司（以下簡稱傑達公司）之實際負責人，係從事石材
    批發銷售等工作，為從事業務之人。其於民國（下同）96年
    間，接受林進忠之委託代為銷售大理石2顆【每顆價值分別
    約新臺幣（下同）4、50萬元】後，又將上開2顆大理石運至
    設於花蓮縣花蓮市○○○街29號1樓之陽光石材股份有限公
    司（以下簡稱陽光公司）之臺中倉儲，委由陽光公司販賣。
    嗣於96年4月13日，陽光公司先代為售出上開大理石1顆，價
    金為40萬6678元。詎楊鳴遠竟意圖為自己不法之所有，變易
    持有為所有之意思，以該筆款項先抵銷傑達公司積欠陽光公
    司之債務28萬9800元之方式，餘款11萬6000元（起訴書原載
    11萬6878元，實為11萬6000元），由陽光公司匯入楊鳴遠設
    於臺灣中小企業銀行興中分行00000000000號帳戶，楊鳴遠
    侵占入己花用。
二、案經林進忠訴由臺灣臺中地方法院檢察署檢察官偵查起訴
    理    由
壹、證據能力之說明：
一、查本件被告所犯者，非為死刑、無期徒刑、最輕本刑為3年
    以上有期徒刑之罪或高等法院管轄第一審案件，被告於準備
    程序進行中，就被訴事實為有罪之陳述，經告知被告簡式審
    判程序之旨，並聽取公訴人及被告之意見後，本院依刑事訴
    訟法第273條之1第1項之規定，經本院合議庭裁定由受命法
    官獨任進行簡式審判程序，依同法第273條之2之規定，簡式
    審判程序之證據調查，不受第159條第1項、第161條之2、第
    161條之3、第163條之1及第164條至第170條規定之限制，合
    先敘明。
貳、認定犯罪事實所憑證據及論罪科刑：
一、訊據被告對於上開犯罪事實於本院審理時坦承不諱，核與證
    人即告訴人林進忠於偵查中證述情節，及證人即陽光公司之
    員工黃輔國偵查中證述情節，大致相符，並有被告於97年6
    月4日所立之字據1份（見偵卷第7頁）、陽光公司99年10 月
    30日之回函1份（見偵卷第34頁）在卷可參，且陽光公司於
    96年4月13日由黃碧芬將抵扣之餘款11萬6000元入被告設於
    設於臺灣區中小企業銀行興中分行00000000000號帳內，而
    被告分別於96年4月13日領用20,006元、20,006元、12,006
    元96年4月14日領用70,015元等情，亦有臺灣中小企業銀行
    興中分行100年3月16日100興中字第5000000081號函附之96
    年1月1日至96年7月31日間之交易明細紀錄1份在卷可稽。足
    見被告自白與事實相符，堪以採信。本件事證明確，被告上
    開業務侵占犯行堪以認定，依法應予論科。
二、被告因業務而持有林進忠委託傑達公司銷售石材之款項，本
    應將該款項返還林進忠不得為任意處分，惟被告於取得該銷
    售款項後，竟易持有為所有任意為處分該貨款，核其所為，
    係犯刑法第336條第2項之業務侵占罪。爰審酌被告不思以正
    途賺取所需，竟藉業務侵占方式牟取他人金錢，其侵占金額
    為40萬6678元數目非小，雖與告訴人達成調解，惟迄未完全
    履行賠償條件，惟事後坦認罪行，態度尚屬良好，並參酌其
    素行、犯罪動機、目的、手段、所生損害等一切情狀，暨檢
    察官具體求刑之意見，量處如主文所示之刑。另按中華民國
    九十六年罪犯減刑條例業於96年7月4日公布，並自同年月16
    日施行，該條例第2條明文規定：「犯罪在中華民國96年4
    月24日以前者，除本條例另有規定外，依下列規定減刑：三
    、有期徒刑、拘役或罰金，減其刑期或金額二分之一」；又
    犯最重本刑為5年以下有期徒刑以下之刑之罪，依本條例規
    定減為6月以下有期徒刑、拘役者，應於為減刑裁判時，併
    諭知易科罰金折算之標準。另按「犯最重本刑為5年以下有
    期徒刑以下之刑之罪，而受6個月以下有期徒刑或拘役之宣
    告者，得以新臺幣1千元、2千元或3千元折算1日，易科罰金
    。但確因不執行所宣告之刑，難收矯正之效，或難以維持法
    秩序者，不在此限。前項規定於數罪併罰，其應執行之刑未
    逾6月者，亦適用之。」，亦為刑法第41條所明定。本件被
    告於96年4月13日所為業務侵占犯行，犯罪時間在96年4月24
    日以前，且非屬上揭減刑條例第3條規定不予減刑之情形，
    故依上開規定，本件應減其有期徒刑二分之一，並諭知易科
    罰金之折算標準。
據上論斷，應依刑事訴訟法第273條之1第1項、第299條第1項前
段，刑法第336條第2項，第41條第1項前段、中華民國九十六年
罪犯減刑條例第2條第1項第3款、第7條、第9條、刑法施行法第1
條之1第1項、第2項前段，判決如主文。
中    華    民    國   100    年    7     月    27    日
                    刑事第八庭  法  官  王金洲
以上正本證明與原本無異。
如不服本判決應於收受判決後10日內向本院提出上訴書狀，並應
敘述具體理由；其未敘述上訴理由者，應於上訴期間屆滿後20日
內向本院補提理由書（均須按他造當事人之人數附繕本）「切勿
逕送上級法院」。
                                 書記官 謝明倫
中    華    民    國   100    年    7     月    27    日
附錄本案論罪科刑法條
刑法第336條
對於公務上或因公益所持有之物，犯前條第一項之罪者，處1年
以上7年以下有期徒刑，得併科5千元以下罰金。
對於業務上所持有之物，犯前條第1項之罪者，處6月以上5年以
下有期徒刑，得併科3千元以下罰金。
前二項之未遂犯罰之。